臺灣桃園地方法院刑事判決　　　　　　110年度簡上字第190號
上　訴　人
即　被　告　馬慧玲


上列上訴人即被告因竊盜案件，不服本院民國110 年3 月17日10
9 年度壢簡字第2684號判決（檢察官聲請簡易判決處刑案號：10
9 年度偵字第34984 號），提起上訴，本院管轄之第二審合議庭
判決如下：
    主  文
上訴駁回。
    事實及理由
一、本案經審理結果，認原審以上訴人即被告馬慧玲（下稱被告
    ）分別係犯刑法第320 條第1 項之竊盜罪，處罰金新臺幣5
    000 元，並諭知易服勞役之折算標準均為以新臺幣（下同）
    1000元折算1 日，其認事用法、量刑均應予維持，故就本件
    犯罪事實、證據及理由，均引用原審簡易判決書（如附件）
    之記載。
二、上訴意旨略以：我確實有將被害人所停放之腳踏車騎走，然
    後騎到桃園市○○區○○00街0 號前上鎖停放，但我沒有竊
    盜，我是以為那是別人丟掉的云云。又我並無前科，經此教
    訓後應知警惕，絕無再犯之虞，請求給予緩刑等語。
三、經查，被告前開坦認之內容，業據被告於警詢時供陳在案（
    見偵卷第8 至9 頁），核與告訴人余詠萱於警詢時之證述相
    符，並有桃園市○○區○○00街0 號前、桃園市中壢區榮安
    5 街與永福路路口附近錄影監視畫面翻攝照片、警方於桃園
    市○○區○○00街0 號前發現被害人失竊腳踏車等照片、桃
    園市政府警察局中壢分局扣押筆錄暨扣押物品目錄表、本案
    領據（保管）單在卷可佐（見偵卷第17至18、21至25、29、
    31至34頁），是被告前開坦承之內容，堪予認定屬實。
四、被告雖以前開陳詞置辯。然查，本院檢視卷附之被害人腳踏
    車（下稱系爭腳踏車）照片畫面截圖，被告所竊取之系爭腳
    踏車外觀並非陳舊，亦無任何破損之情形，且被告於竊取後
    亦實際騎乘系爭腳踏車從竊取地點之桃園市○○區○○00街
    0 號前至發現地點之桃園市○○區○○00街0 號前，有被告
    騎乘系爭腳踏車之監視錄影畫面影像截圖，及系爭腳踏車停
    放於桃園市○○區○○00街0 號前之照片在卷可查（見偵卷
    第31至34頁），顯然系爭腳踏車並無被告所言，有破舊損壞
    而不能騎乘之情況，自無從認定系爭腳踏車係被害人任意棄
    置之物，是被害人僅係暫將系爭腳踏車停放於中壢區榮安12
    街2 號，衡情並無丟棄系爭腳踏車之意，自無將系爭腳踏車
    脫離自己持有之意思，但被告卻將系爭腳踏車恣意騎走並上
    鎖停放，即係破壞被害人持有系爭腳踏車的狀態，而將系爭
    腳踏車建立在自己的持有之下，即是竊盜無疑。被告前揭所
    辯，係屬事後卸責之詞，自非可採。
五、復按緩刑為法院刑罰權之運用，旨在獎勵自新，緩刑之宣告
    ，除應具備刑法第74條第1 項所定之形式要件外，並須有可
    認為以暫不執行刑罰為適當之情形，始得為之。至是否適當
    宣告緩刑，本屬法院之職權，得依審理之結果斟酌決定，非
    謂符合緩刑之形式要件者，即不審查其實質要件，均應予以
    宣告緩刑。查依卷附臺灣高等法院被告前案紀錄表顯示，上
    訴人固未曾因故意犯罪受有期徒刑以上刑之宣告，而符合刑
    法第74條第1 項所定得受緩刑宣告之形式要件，且告訴人（
    即被害人之母親）願意原諒被告本案竊盜犯行（見偵卷第19
    至20頁），然考量被告至今仍不願意坦然面對應負之刑事責
    任，無視上述之客觀證據內容，仍矢口否認犯行，顯然法敵
    對意識甚高，自有予以如原審判決量處之適當之刑，使被告
    瞭解其所為之行為於法所不許，令其知所惕勉而不敢再犯，
    並綜衡本案所有情形，本院認原審判決對被告所宣告之刑，
    仍不宜為緩刑之宣告，是被告執此為由提起上訴，請求本院
    予以緩刑宣告，亦無理由，併予敘明。
六、綜上所述，原審認被告犯刑法第320 條第1 項之竊盜罪，採
    證認事均無違誤，被告前揭所辯，既均無足採，上訴自無理
    由，應予駁回。
據上論斷，應依刑事訴訟法第455 條之1 第1 項、第3 項、第36
8 條、第373 條，判決如主文。
本案經檢察官楊挺宏聲請以簡易判決處刑，檢察官蕭佩珊到庭執
行職務。
中    華    民    國   110    年    10    月    28    日
                  刑事第九庭  審判長  法  官  陳品潔
　
                                      法  官  王鐵雄
　
                                      法  官  謝承益
以上正本證明與原本無異。
不得上訴。
                                      書記官  莊佳蓁
中    華    民    國   110    年    10    月    29    日
　
　
　
附件：
臺灣桃園地方法院刑事判決           109年度壢簡字第2684號
公  訴  人  臺灣桃園地方檢察署檢察官
被      告  馬慧玲
上列被告因竊盜案件，經檢察官聲請以簡易判決處刑（109 年
度偵字第34984 號），本院判決如下：
    主  文
馬慧玲犯竊盜罪，處罰金新臺幣5 千元，如易服勞役，以新臺幣
1 千元折算1 日。
    事實及理由
一、本件犯罪事實、證據及應適用之法條，除補充敘述認定事實
    之理由如下外，餘均引用檢察官聲請簡易判決處刑書之記載
    。
二、被告馬慧玲固於警詢中坦承於上揭時、地，擅自騎走被害人
    所停放之自行車，惟矢口否認有何竊盜之不法所有意圖，辯
    稱：伊常經過該處看見該自行車沒上鎖，以為是人家不要丟
    在那裡，就將該自行車直接騎走，後來伊將該自行車丟棄在
    榮安十四街6 號前並上鎖等語。惟查，被告所竊本案自行車
    之外觀尚屬新穎，且未見有何損壞之處，又係與諸多機車併
    排停放於道路旁，一般人一望即知係暫停放於該處，顯有別
    於任意棄置之物，是被告所辯顯係推諉卸責之詞，不足採信
    。本件事證明確，被告犯行堪以認定，應予依法論科。
三、爰審酌被告因一時貪念，竊取他人財物、侵害他人財產安全
    ，自應予非難，兼衡其犯後飾詞否認犯行之犯後態度，告訴
    人余詠諠已領回失竊之自行車，並於警詢表示被告向渠道歉
    、願原諒被告等語，及被告警詢自陳高中畢業之智識程度、
    家庭經濟狀況貧寒等一切情狀，量處如主文所示之刑，並諭
    知易服勞役之折算標準，以資懲戒。
四、沒收部分：
    按犯罪所得，屬於犯罪行為人者，沒收之；前2 項之沒收，
    於全部或一部不能沒收或不宜執行沒收時，追徵其價額；犯
    罪所得已實際合法發還被害人者，不予宣告沒收或追徵，刑
    法第38條之1 第1 項前段、第3 項、第5 項分別定有明文。
    查被告所竊得之自行車1 部，已發還告訴人領回，有竊盜案
    領據（保管）單1 紙在卷可佐，依刑法第38條之1 第5 項規
    定，不予宣告沒收。
五、據上論斷，應依刑事訴訟法第449 條第1 項前段、第3 項、
    第454 條第2 項，逕以簡易判決處刑如主文。
六、如不服本判決，得於判決書送達之翌日起 20 日內，以書狀
    敘述理由（須附繕本），向本庭合議庭提出上訴。
中    華    民    國   110    年    3     月    17    日
                  刑事第十三庭  法  官  簡方毅
以上正本證明與原本無異。
如不服本判決，應於判決送達後20日內向本院提出上訴狀（應附
繕本）。
                                書記官  施懿珊
中    華    民    國   110    年    3     月    20    日
附錄論罪科刑法條：
中華民國刑法第320條
意圖為自己或第三人不法之所有，而竊取他人之動產者，為竊盜
罪，處 5 年以下有期徒刑、拘役或 50 萬元以下罰金。
意圖為自己或第三人不法之利益，而竊佔他人之不動產者，依前
項之規定處斷。
前二項之未遂犯罰之。
　
附件：
臺灣桃園地方檢察署檢察官聲請簡易判決處刑書
                                    109年度偵字第34984號
    被      告  馬慧玲  女  56歲（民國00年0 月00日生）
                        住桃園市○○區○○路000號2樓
                        國民身分證統一編號：Z000000000號
上列被告因竊盜案件，業經偵查終結，認為宜聲請以簡易判決處
刑，茲將犯罪事實及證據並所犯法條分敘如下：
        犯罪事實
一、馬慧玲於民國109 年9 月3 日凌晨0 時14分許，騎乘自行車
    行經桃園市○○區○○○○街0 號前，見徐○宏（95年7 月
    生，真實姓名年籍詳卷）所有之自行車1 臺停放該處未上鎖
    ，竟意圖為自己不法所有，基於竊盜之犯意，徒手竊取該自
    行車，並改騎乘該自行車離去。嗣徐○宏發現遭竊，偕同其
    母余○瑄( 姓名詳卷) 報警處理，經警調閱現場監視器錄影
    畫面，循線查悉上情。
二、案經余○瑄訴由桃園市政府警察局中壢分局報告偵辦。
        證據並所犯法條
一、被告馬慧玲固坦承於前揭時、地，擅自騎走被害人徐○宏所
    停放之自行車之事實，惟否認具有竊盜之不法所有意圖，辯
    稱：伊常經過該處看見該自行車沒上鎖，以為是人家不要丟
    在那裡的，就將該自行車直接騎走，後來伊將該自行車丟棄
    在榮安十四街6 號前並上鎖等語。惟查，上揭犯罪事實，業
    據證人即告訴人余詠瑄證述綦詳，並有桃園市政府警察局中
    壢分局扣押筆錄、扣押物品目錄表、馬慧玲竊盜案領據（保
    管）單各1 份、監視器錄影畫面截圖照片、尋獲現場照片及
    該自行車外觀照片共8 張等附卷可稽。被告雖辯稱以為是他
    人不要之自行車等語，然觀諸上開卷證，該自行車外觀尚新
    ，又係停放在他人住家外，且被害人係於109 年9 月2 日晚
    間9 時3 分許甫停放該處，顯有別於任意棄置之物，足認被
    告所辯，實不足採，其犯嫌堪以認定。
二、核被告所為，係犯刑法第320 條第1 項之竊盜罪嫌。至被告
    所竊得上開自行車1 臺，業已實際合法發還告訴人，有馬慧
    玲竊盜案領據（保管）單1 紙在卷可憑，爰不予聲請宣告沒
    收。
三、依刑事訴訟法第451條第1項聲請逕以簡易判決處刑。
    此  致
臺灣桃園地方法院
中    華    民    國   109    年    12    月    9     日
                               檢  察  官  楊挺宏
本件證明與原本無異
中    華    民    國   109    年    12    月    21    日
                               書  記  官  李純慧
所犯法條：
刑法第320條第1項
意圖為自己或第三人不法之所有，而竊取他人之動產者，為竊盜
罪，處 5 年以下有期徒刑、拘役或 50 萬元以下罰金。
意圖為自己或第三人不法之利益，而竊佔他人之不動產者，依前
項之規定處斷。
前二項之未遂犯罰之。